# 关联方披露问题~

提问人：23340025 时间：2016-09-01 22:56:55
请教一下：S为集团母公司，S控制A公司，拥有A公司51%股权，B公司持有A公司49%股权，这时候合并报表是否要把B公司认定为关联方呢？ 这个关联关系的判断适用准则中的哪条呢？

回答人：chenyiwei
关联方的认定和判断是以合并报表主体为前提的。对子公司可实施重大影响的少数股东，可以认定为合并集团的关联方，但在统计和披露关联交易和关联往来时，仅限于该少数股东与其可实施重大影响的子公司之间发生的交易和往来纳入披露，该少数股东与母公司和其他子公司之间的交易和往来不作为关联交易披露。